最　高　行　政　法　院　裁　定
                                     100年度裁字第1783號
上  訴  人　台灣糖業股份有限公司
代　表　人　胡懋麟
訴訟代理人　林益輝　律師
被 上訴 人　苗栗縣政府稅務局
代　表　人　邱顯德
上列當事人間地價稅事件，上訴人對於中華民國100年4月7日臺
中高等行政法院99年度訴字第155號判決，提起上訴，本院裁定
如下：
　　主  文
上訴駁回。
上訴審訴訟費用由上訴人負擔。
　　理  由
一、按對於高等行政法院判決之上訴，非以其違背法令為理由，
    不得為之，行政訴訟法第242條定有明文。依同法第243條第
    1項規定，判決不適用法規或適用不當者，為違背法令；而
    判決有同條第2項所列各款情形之一者，為當然違背法令。
    是當事人對於高等行政法院判決上訴，如依行政訴訟法第24
    3條第1項規定，以高等行政法院判決有不適用法規或適用不
    當為理由時，其上訴狀或理由書應有具體之指摘，並揭示該
    法規之條項或其內容；若係成文法以外之法則，應揭示該法
    則之旨趣；倘為司法院解釋或本院之判例，則應揭示該判解
    之字號或其內容。如以行政訴訟法第243條第2項所列各款情
    形為理由時，其上訴狀或理由書，應揭示合於該條項各款之
    事實。上訴狀或理由書如未依此項方法表明，或其所表明者
    與上開法條規定不合時，即難認為已對高等行政法院判決之
    違背法令有具體之指摘，其上訴自難認為合法。
二、本件上訴人對於臺中高等行政法院判決上訴，主張：上訴人
    所有坐落苗栗縣苗栗市○○段904、905、905-1、920、978
    、978-1、982、983、984、985、1027、1028、1029、1030
    、1033、1034、1035等地號土地，軍方尚未點交返還上訴人
    ，現實上處在提供軍方無償使用借貸關係中，上訴人不可能
    進行任何使用與收益，係屬於為公共目的所為財產利益之犧
    牲與限制。縱軍方現未有具體使用之事實與規劃，惟得隨時
    就該等地號土地進行具體利用，於法律面向或現實面向仍處
    於軍方無償借貸使用。軍方現今對於該等地號土地尚未與上
    訴人終止雙方間之無償使用借貸關係，且並未點交歸還予上
    訴人，上訴人仍處於無法使用、收益之狀態，而該等地號土
    地仍應處於軍方無償借貸之使用、占有狀態下。又上訴人所
    有坐落苗栗縣苗栗市○○段2328-1、2332、2332-1、2335、
    2338、2338-1、2993等地號土地於民國98年11月18日始點交
    歸還上訴人；勝利段2246、2246-1、3029、3040、3112、31
    12-1、3113、3116、3116-1、3140、3140-2、3144、3145、
    3146、3147、3151、3152、3155、3156、3157等地號土地及
    恭敬段902、912、917、919、919-1、920-1、920-2、920-3
    、920-4、922、928等地號土地於99年6月8日始點交歸還上
    人；勝利段2309、2319、2320、2321等地號土地至99年8月
    26日始點交歸還上訴人。若欲按照一般用地稅率以課徵地價
    稅，當分別自土地點交歸還上訴人，即98年11月18日以後、
    99年6月8日以後、99年8月26日以後，始得為之等語。上訴
    人前揭主張雖以該判決違背法令為由，惟核其上訴理由，係
    就原審取捨證據、認定事實之職權行使，指摘其為不當，並
    就原審已論斷不採之見解，指摘其違誤，續就法律之歧異主
    張予以爭執，而非具體表明合於不適用法規、適用法規不當
    、或行政訴訟法第243條第2項所列各款之情形，難認對該判
    決之如何違背法令已有具體之指摘。依首開規定及說明，應
    認其上訴為不合法。
三、據上論結，本件上訴為不合法。依行政訴訟法第249條第1項
    前段、第104條、民事訴訟法第95條、第78條，裁定如主文
    。
中　　華　　民　　國　　100　 年　　7　　 月　　21　　日
                    最高行政法院第四庭
                        審判長法官　吳　明　鴻
                              法官　林　茂　權
                              法官　侯　東　昇
                              法官　黃　秋　鴻
                              法官　陳　國　成

以  上  正  本  證  明  與  原  本  無  異
中　　華　　民　　國　　100　 年　　7　　 月　　22　　日
　　　　　　　　　　　　　　　書記官　王　史　民